臺灣高雄地方法院刑事判決　　　　　　　96年度易字第1437號
公　訴　人　臺灣高雄地方法院檢察署檢察官
被　　　告　子○○
　　　　　　　　　　　之1號
選任辯護人　王進勝律師
　　　　　　吳賢明律師
　　　　　　黃淑芬律師
被　　　告　辛○○
　　　　　　乙○○
　　　　　　丁○○
　　　　　　癸○○
　　　　　　己○○
　　　　　　庚○○
　　　　　　戊○○
　　　　　　壬○○
　　　　　　寅○○
　　　　　　丙○○
　　　　　　丑○○
　　　　　　　　　　　5號
　　　　　　甲○○
上列被告等因賭博案件，經檢察官提起公訴（96年度偵字第3758
號），嗣於本院準備程序進行中，被告等均為有罪之陳述，經告
知簡式審判程序之旨，並聽取檢察官及被告等之意見後，本院裁
定改依簡式審判程序審理，並判決如下：
    主  文
子○○共同意圖營利，聚眾賭博，處有期徒刑伍月，如易科罰金
，以新臺幣貳仟元折算壹日。扣案如附表所示之物，沒收之。
辛○○、乙○○、丁○○、癸○○、己○○、庚○○、戊○○、
壬○○、寅○○、丙○○、丑○○、甲○○共同意圖營利，聚眾
賭博，辛○○、乙○○、丁○○、己○○、庚○○，各處有期徒
刑肆月；癸○○、戊○○、壬○○、寅○○、丙○○、丑○○、
甲○○，各處有期徒刑月，如易科罰金，均以新臺幣壹仟元折
算壹日。扣案如附表所示之物，沒收之。
    事  實
一、子○○為經營俗稱「六合彩」之簽賭站，先於民國95年8 月
    間，向不知情且年籍不詳綽號「志仔」之成年男子，以每月
    租金新台幣（下同）1 萬元，租用高雄縣永安鄉○○村○○
    路14巷20號前方之綠色鐵皮屋工寮，以提供不特定多數人在
    該處簽賭下注，並於96年1 月間以每月1 萬5 千元之薪資僱
    用戊○○、壬○○、寅○○、丙○○、丑○○、甲○○，另
    以每期開獎當天到場幫忙，薪資1 千5 百元之代價，僱用辛○○、乙○○、丁○○、癸○○、己○○、庚○○等人，負
    責記帳、整理六合彩簽單後，子○○、辛○○、乙○○、丁○○、癸○○、己○○、庚○○、戊○○、壬○○、寅○○
    、丙○○、丑○○、甲○○遂共同基於意圖營營利及反覆持
    續提供場所聚眾賭博之單一行為決意之犯意聯絡，自96 年1
    月18日起至同年月25日止，在上開子○○所承租鐵皮屋之公
    眾得出入之場所，經營「六合彩」賭博，聚集不特定多數人
    以電話或傳真方式下注。其賭法及經營方式為：提供六合彩
    二星、三星二種簽單，二星一支新臺幣73.5元、三星一支63
    元，核對香港政府發行每星期二、四開獎之六合彩中獎號碼
    ，賭客簽中二星彩金5700元、三星彩金57000 元，如未有人
    簽中，賭金即悉數歸由子○○所有。嗣於96年1 月25日晚上
    6 時時50分許，經警持本院核發之搜索票前往上址查獲，並
    扣得子○○其所有供犯本罪所用如附表所示之物。
二、案經高雄縣政府警察局岡山分局報請臺灣高雄地方法院檢察
    署檢察官偵查起訴。
    理  由
一、按除被告所犯為死刑、無期徒刑、最輕本刑為3 年以上有期
    徒刑之罪或高等法院管轄第一審案件者外，於法院行準備程
    序進行中，被告先就被訴事實為有罪之陳述時，審判長得告
    知被告簡式審判程序之旨，並聽取當事人、代理人、辯護人
    及輔佐人之意見後，裁定進行簡式審判程序；又簡式審判程
    序之證據調查，不受刑事訴訟法第159 條第1 項、第161 條
    之2 、第161 條之3 、第163 條之1 及第164 條至第170 條
    規定之限制，刑事訴訟法第273 條之1 第1 項、第279 條第
    2 項前段、第273 條之2 分別定有明文。本案被告子○○等
    所犯係死刑、無期徒刑、最輕本刑為3 年以上有期徒刑以外
    之罪，其等於準備程序就前揭被訴事實均為有罪之陳述，經
    告知簡式審判程序之旨，並聽取其等與公訴人之意見後，本
    院認無不得或不宜改依簡式審判程序進行之處，爰依刑事訴
    訟法第273 條之1 第1 項、第284 條之1 規定，裁定進行簡
    式審判程序，合先敘明。
二、上揭事實業據被告子○○、辛○○、乙○○、丁○○、癸○○、己○○、庚○○、戊○○、壬○○、寅○○、丙○○、
    丑○○、甲○○等於警詢、偵查及本院審理中均坦承不諱，
    並有高雄縣政府警察局搜索、扣押筆錄、扣押物品目錄表、
    現場蒐證照片16張等件在卷可稽，及扣案如附表所示之物可
    資佐證，其等自白核與事實相符，本件事證明確，犯行均足
    認定，應依法論科。
三、按刑法第268 條規定之「供給賭博場所」，係指提供特定處
    所供人從事賭博行為而言；所稱「聚眾賭博」，係指聚集不
    特定人參與賭博之行為，縱未於現實上同時糾集多數人於同
    一處所，而係聚集眾人之財物進行賭博者，例如六合彩組頭
    以電話、傳真之方式供人簽賭之行為，亦屬之。準此，被告
    子○○等人基於營利之意圖，以上開鐵皮屋供不特定人至該
    址簽賭下注，或以市內電話號碼，供不特定人以電話或傳真
    方式下注，自與刑法第268 條之意圖營利供給賭博場所罪及
    意圖營利聚眾賭博罪之構成要件相當。故核被告子○○、辛○○、乙○○、丁○○、癸○○、己○○、庚○○、戊○○
    、壬○○、寅○○、丙○○、丑○○、甲○○等人所為，均
    係犯刑法第266 條第1 項之普通賭博罪與同法第268 條前段
    意圖營利供給賭博場所罪及同法第268 條後段意圖營利聚眾
    賭博罪。被告子○○、辛○○、乙○○、丁○○、癸○○、
    己○○、庚○○、戊○○、壬○○、寅○○、丙○○、丑○○、甲○○間，對於上開賭博犯罪之實施，有犯意聯絡及行
    為分擔，均為共同正犯。次按立法者針對特定刑罰規範之構
    成要件，已預設該犯罪行為之本質係持續實行之複數行為，
    具備反覆、延續之行為特徵，而將之總括或擬制為一個構成
    要件之集合犯行為，因其刑法評價上為構成要件之行為單數
    ，認應僅成立一罪。則行為人基於概括之犯意，在密切接近
    之一定時、地持續實行之複次行為，倘依社會通念，於客觀
    上認為符合一個反覆、延續性之行為觀念者，於刑法評價上
    ，即應僅成立一罪，學理上所稱「集合犯」之職業性、營業
    性或收集性等具有重複特質之犯罪均屬之，例如經營、從事
    業務、收集、販賣、製造、散布等行為概念者是，有最高法
    院95年台上字第1079號判決要旨足資參照。本件被告子○○
    等人利用香港六合彩開彩號碼為對獎號碼，聚集不特定之人
    簽賭下注，於每星期固定之開彩時間對獎，以簽中與否論輸
    贏，藉此牟利，經營所謂之六合彩賭博，此種犯罪形態，本
    質上乃具有反覆、延續之特質，亦即聚眾賭博之目的既在於
    營利，當不止對獎賭博一次就結束，其必於每星期固定時間
    反覆對獎賭博，而對獎前讓賭客簽賭行為亦是被告聚眾賭博
    的延續，因此每週重覆的簽賭、對獎，才是「意圖營利，聚
    眾賭博」的常態與典型，如有中斷實屬例外，而被告子○○
    等自96年1 月18日起起至同年月25日止持續反覆提供賭博場
    所，聚眾賭博以營利，依社會通念，被告子○○等之行為即
    應屬前揭學理上所稱具有營業性之重複特質之「集合犯」，
    應認僅成立一罪。又被告子○○等所犯意圖營利供給賭博場
    所、意圖營利聚眾賭博及普通賭博三罪間，係基於一意圖營
    利聚眾賭博之犯意，達成其同一犯罪所為之各個舉動，應屬
    法律概念之一行為，其一行為觸犯上開三罪名，為想像競合
    犯，應依刑法第55 條 之規定，從一重之意圖營利聚眾賭博
    罪處斷。爰審酌被告子○○、癸○○、戊○○、壬○○、寅
    ○○、丙○○、丑○○、甲○○等人均無刑案前科紀錄，有
    臺灣高等法院被告全國前案紀錄表各一份存卷可憑，堪認其
    等素行尚佳，並審酌被告子○○不思以正當工作獲取金錢，
    竟經營六合彩賭博，供人簽賭財物，以從中獲取不法利益，
    嚴重影響正常之社會經濟活動，及被告辛○○、乙○○、丁○○、癸○○、己○○、庚○○、戊○○、壬○○、寅○○
    、丙○○、丑○○、甲○○等僅係受被告子○○所僱用，及
    其等犯罪後均坦承犯行之態度等一切情狀，分別量處如主文
    所示之刑，併斟酌被告子○○於本件係基於經營主導地位，
    被告辛○○等人則均僅係受僱於被告子○○，賺取微薄薪資
    之情，分別諭知如主文所示易科罰金之折算標準，以資儆懲
    。扣案如附表所示之物，均為被告子○○所有，並供本件賭
    博犯罪所用之物，業據被告子○○於本院審理中供明在卷，
    應依刑法第38條第1 項第2 款規定均沒收之。
據上論斷，應依刑事訴訟法第273 條之1 第1 項、第299 條第1
項前段、刑法28條、第268 條、第266 條第1 項前段、第55 條
、第41條第1 項前段，刑法施行法第1 條之1 ，判決如主文。
本案經檢察官卯○○到庭執行職務。
中　　華　　民　　國　　96　　年　　5 　　月　　21　　日
                  刑事第十一庭  法　官  林揚奇
以上正本證明與原本無異。
如不服本判決，應於判決送達後10日內，向本院提出上訴狀。
中　　華　　民　　國　　96　　年　　5 　　月　　21　　日
                                書記官  于耀文
附錄本判決論罪之法條：
刑法第266條第1項前段
在公共場所或公眾得出入之場所賭博財物者，處1000元以下罰金
。
刑法第268條
意圖營利，供給賭博場所或聚眾賭博者，處3 年以下有期徒刑，
得併科3000元以下罰金。
附表：
  編號  物品名稱及數量
   １   傳真機14台
   ２   計算機19台
   ３   電話機7 台
   ４   中華電信ADSL電腦數據機2 台
   ５   監視器畫面切割器1 台
   ６   監視器螢幕1 台
   ７   監視器鏡頭3 個
   ８   牌支價目表1 張
   ９   帳單（1 月23日）1 張
   １０   六合彩開獎日期表5 張
      倍數表8 張
      手寫本日簽單49張
      本日傳真簽單528張
      港號台樂遊戲規則（94年1 月1 日起實施）2 張
      倍數表（93年5 月1 日起實施）6 張
      港號台樂遊戲規則（93年5 月15日起實施）1 張
      超級數位電話系統交換機1 台
      對帳連絡單18張
